【裁判字號】    99,訴,957
【裁判日期】    990630
【裁判案由】    毒品危害防制條例
【裁判全文】
臺灣板橋地方法院刑事判決               99年度訴字第957號
公  訴  人  臺灣板橋地方法院檢察署檢察官
被      告  甲○○
上列被告因違反毒品危害防制條例案件，經檢察官提起公訴（99
年度毒偵字第1171號），被告於本院準備程序中就被訴事實均為
有罪之陳述，經詢問當事人意見，合議庭裁定由受命法官依簡式
審判程序獨任審理，本院判決如下：
    主  文
甲○○施用第一級毒品，累犯，處有期徒刑捌月，扣案之海洛因
包（合計毛重壹點捌壹玖玖公克）沒收銷燬之，扣案之注射針
筒貳支、吸管製藥鏟壹支沒收之。又施用第二級毒品，累犯，處
有期徒刑肆月，扣案之甲基安非他命壹包（毛重零點伍陸壹公
克）沒收銷燬之。應執行有期徒刑拾壹月，扣案之海洛因包（
合計毛重壹點捌壹玖玖公克）、甲基安非他命壹包（毛重零點
伍陸壹公克）沒收銷燬之，扣案之注射針筒貳支、吸管製藥鏟壹
支沒收之。
    事  實
一、甲○○前於民國88年間因施用毒品案件，經本院裁定送觀察
    、勒戒後，認有繼續施用毒品之傾向，再裁定命入戒治處所
    施以強制戒治，於90年5 月22日執行完畢釋放。復於94年間
    因施用第一、二級毒品案件，經臺灣高雄地方法院以94年度
    訴字第1578號分別判處有期徒刑1 年、8 月，合併定應執行
    刑為有期徒刑1 年6 月，並經臺灣高等法院高雄分院以95年
    度上訴字第1399號駁回上訴確定。又因詐欺、竊盜等案件，
    分別經臺灣臺中地方法院及本院以94年度易字第2049號、95
    年度簡字第1178號判處有期徒刑3 月、4 月確定，嗣上開4
    罪經臺灣高等法院高雄分院以96年度聲減字第946 號裁定減
    刑後，合併定應執行刑為有期徒刑1 年確定，於96年8 月8
    日執行完畢出監。詎仍不知悔改，復基於施用第一級毒品海
    洛因及第二級毒品甲基安非他命之犯意，於99年1 月26日21
    時許，在臺北縣中和市南勢角捷運站附近，施用第一級毒品
    海洛因1 次；另於同日某時，在臺北縣新莊市○○路上某處
    ，施用第二級毒品甲基安非他命1 次。嗣於99年1 月27日14
    時20分許，在臺北縣新莊市○○路9 號前為警查獲，並扣得
    其所有之海洛因3 包（外觀均為白色粉末，合計驗前毛重1.
    8234公克，驗後毛重1.8199公克）、甲基安非他命1 包（外
    觀為無色結晶性粉末，驗前毛重0.3571公克，驗後毛重0.35
    61公克）、注射針筒2 支、吸管製藥鏟1 支。
二、案經基隆市警察局移請臺灣板橋地方法院檢察署檢察官偵查
    起訴。
    理  由
一、按本件被告甲○○所犯均係死刑、無期徒刑、最輕本刑為3
    年以上有期徒刑以外之罪，其於準備程序就前揭被訴事實均
    為有罪之陳述，經受命法官告知簡式審判程序之旨，並聽取
    其與公訴人之意見後，本院認無不得或不宜改依簡式審判程
    序進行之情形，爰依刑事訴訟法第273 條之1 第1 項規定，
    裁定本件由受命法官獨任進行簡式審判程序，合先敘明。
二、上揭事實，業據被告於偵訊及本院審理時坦承不諱，復有海
    洛因3 包（外觀均為白色粉末，合計驗前毛重1.8234公克，
    驗後毛重1.8199公克）、甲基安非他命1 包（外觀為無色結
    晶性粉末，驗前毛重0.3571公克，驗後毛重0.3561公克）、
    注射針筒2 支、吸管製藥鏟1 支等物扣案可稽，且被告為警
    查獲後所採集之尿液，經送請台灣尖端先進生技醫藥股份有
    限公司檢驗之結果，呈嗎啡、甲基安非他命之陽性反應，有
    該公司濫用藥物檢驗報告、基隆市警察局偵辦毒品案件尿液
    檢體對照表各1 份在卷可憑，又上開扣得之白色粉末3 包、
    無色結晶性粉末1 包，經送行政院衛生署食品藥物管理局鑑
    定結果，分別含有第一級毒品海洛因、第二級毒品甲基安非
    他命之成分，此有該局檢驗報告書1 份附卷可考，足認被告
    之自白與事實相符，本件事證明確，被告犯行洵堪認定。
三、按海洛因、甲基安非他命分別為毒品危害防制條例第2 條第
    2 項第1 款、第2 款所稱之第一、二級毒品，不得施用、持
    有。次按，犯毒品危害防制條例第10條施用第一級、第二級
    毒品之罪者，檢察官應聲請法院裁定，令被告入勒戒處所觀
    察、勒戒，經觀察、勒戒後，檢察官依據勒戒處所之陳報，
    認受觀察、勒戒人無繼續施用毒品傾向者，應即釋放，並為
    不起訴之處分；認受觀察、勒戒人有繼續施用毒品之傾向者
    ，檢察官應聲請法院裁定令入戒治處所強制戒治，其期間為
    6 個月以上，至無繼續強制戒治之必要為止，但最長不得逾
    1 年，強制戒治期滿，應即釋放，由檢察官為不起訴之處分
    。觀察、勒戒或強制戒治執行完畢釋放後，5 年內再犯第10
    條之罪者，應依一般刑事訴訟程序予以起訴論罪科刑，此觀
    諸毒品危害防制條例第20條第1 項、第2 項、第23條第1 項
    、第2 項規定自明。而被告若於5 年內已再犯，經依法追訴
    處罰，縱其第3 次（或第3 次以上）再度施用毒品之時間，
    在初犯經觀察、勒戒或強制戒治執行完畢釋放5 年以後，已
    不合於「5 年後再犯」之規定，且因已於「5 年內再犯」，
    顯見其再犯率甚高，原實施觀察、勒戒或強制戒治，已無法
    收其實效，即應依該條例第10條處罰（最高法院95年第7 次
    刑事庭會議決定可資參照）。被告既有如犯罪事實欄所示觀
    察、勒戒、強制戒治及論罪科刑之前科，有臺灣高等法院被
    告前案紀錄表1 份在卷可佐，本件施用毒品案件依前述規定
    自應予以起訴論罪科刑。是核被告所為，係犯毒品危害防制
    條例第10條第1 項、第2 項之施用第一、二級毒品罪。其持
    有第一、二級毒品之低度行為，應分別為施用第一、二級毒
    品之高度行為所吸收，不另論罪。被告所犯上開2 罪間，犯
    意各別，罪名不同，應分論併罰。又被告曾有如前所述之論
    罪科刑前科，此有上開前案紀錄表在卷可參，其於有期徒刑
    執行完畢後5 年內，故意再犯本件施用第一、二級毒品等有
    期徒刑以上之罪，為累犯，均應依刑法第47條第1 項規定加
    重其刑。爰審酌被告經觀察、勒戒、強制戒治及論罪科刑後
    ，仍未能戒絕毒癮，顯見其戒絕毒癮之意念非堅，惟念其於
    犯罪後坦承犯行，態度良好，且施用毒品行為，乃屬對自身
    健康之戕害行為，及其犯罪動機、目的、手段等一切情狀，
    分別量處如主文所示之刑，並定應執行之刑。
四、末查，扣案之白色粉末3 包（合計驗前毛重1.8234公克，驗
    後毛重1.8199公克）及無色結晶性粉末1 包（驗前毛重0.35
    71公克，驗後毛重0.3561公克），經鑑定結果分別含有第一
    級毒品海洛因及第二級毒品甲基安非他命成分，前已述及，
    且均係被告所有供其施用之物，業據被告於偵訊時自承在卷
    ，應依毒品危害防制條例第18條第1 項前段規定，不論屬於
    犯人與否，均沒收銷燬之，至鑑驗耗損之毒品因已滅失，自
    無庸宣告沒收銷燬。另扣案之注射針筒2 支及吸管製藥鏟1
    支，均係被告所有，為供其施用海洛因所用之物，亦據被告
    於偵訊及本院審理時供述明確，均應依刑法第38條第1 項第
    2 款規定沒收之。
據上論斷，應依刑事訴訟法第273 條之1 第1 項、第284 條之1
、第299 條第1 項前段，毒品危害防制條例第10條第1 項、第2
項、第18條第1 項前段，刑法第11條、第47條第1 項、第51條第
5 款、第38條第1 項第2 款，判決如主文。
本案經檢察官王家春到庭執行職務。
中    華    民    國    99    年    6     月    30    日
                  刑事第十八庭  法  官  楊筑婷
如不服本判決應於收受本判決後10日內向本院提出上訴書狀，並
應敘述具體理由，如未敘述上訴理由者，應於上訴期間屆滿後20
日內補提理由書狀於本院（均須按他造當事人之人數附繕本）「
切勿逕送上級法院」。
                                書記官  傅淑芳
中    華    民    國    99    年    6     月    30    日
附錄本判決之論罪科刑法條：
毒品危害防制條例第10條
施用第一級毒品者，處6 月以上5 年以下有期徒刑。
施用第二級毒品者，處3 年以下有期徒刑。

司法院資訊處製作；財團法人民間司法改革基金會備份。
